【裁判字號】    96,簡再,34
【裁判日期】    970130
【裁判案由】    遺產稅
【裁判全文】
臺北高等行政法院裁定
                                   96年度簡再字第00034號
聲  請  人  甲○
            乙○○
            丙○○
            丁○○
相  對  人  財政部臺北市國稅局
代  表  人  凌忠嫄（局長）
上列當事人間因遺產稅事件，聲請人對最高行政法院中華民國96
年7月27日96年度裁字第1685號裁定，聲請再審，本院裁定如下
：
    主  文
本件移送於最高行政法院。
    理  由
一、按「有左列各款情形之一者，得以再審之訴對於確定終局判
    決聲明不服。但當事人已依上訴主張其事由或知其事由而不
    為主張者，不在此限：．．十四、原判決就足以影響於判決
    之重要證物漏未斟酌者。」、「再審之訴專屬為判決之原行
    政法院管轄。」、「對於最高行政法院之判決，本於第273
    條第1項第9款至第14款事由聲明不服者，雖有前2項之情形
    ，仍專屬原高等行政法院管轄。」、「裁定已經確定，而有
    第273條之情形者，得準用本編之規定，聲請再審。」行政
    訴訟法第273條第1項第14款、第275條第1項、第3項及第283
    條分別定有明文。次按「民事訴訟法．．第28條．．之規定
    ，於本節準用之。」、「訴訟之全部或一部，法院認為無管
    轄權者，依原告聲請或依職權以裁定移送於其管轄法院。」
    復分別為行政訴訟法第18條及民事訴訟法第28條第1項所規
    定。再按「．．又當事人向最高行政法院提起上訴，是否合
    法，係屬最高行政法院應依職權調查裁判之事項，聲請人對
    最高行政法院以其上訴為不合法而駁回之裁定，以發見未經
    斟酌之證物為由聲請再審，依行政訴訟法第283條準用同法
    第275條第1項之規定，專屬最高行政法院管轄，不在同條第
    3項規定之列。」業經最高行政法院民國（下同）95年8月份
    庭長法官聯席會議決議在案。
二、本件當事人間前因遺產稅事件，經本院於95年7月31日以95
    年度簡字第484號判決駁回原告之訴，經聲請人提起上訴，
    為最高行政法院96年7月27日96年度裁字第1685號裁定駁回
    上訴確定在案。聲請人仍表不服，對該確定之最高行政法院
    96年度裁字第1685號（聲請人誤載為第16854號）裁定，依
    行政訴訟法第273條第1項第14款規定，向本院聲請再審，惟
    依上揭法條規定及最高行政法院95年8月份庭長法官聯席會
    議決議，本件專屬最高行政法院管轄，爰依職權將本件移送
    於有管轄權之最高行政法院。
三、依行政訴訟法第275條第1項、第283條、第18條，民事訴訟
    法第28條第1項，裁定如主文。
中    華    民    國    97    年    1    月     30    日
              臺北高等行政法院第三庭
                                    法  官  曹瑞卿
上為正本係照原本作成。
本件以訴訟事件所涉及之法律見解具有原則性者為限，始得於本
裁定送達後10日內向本院提出抗告狀（須按他造人數附繕本），
並經最高行政法院許可後方得抗告。
中    華    民    國    97    年    1    月     30    日
                                    書記官  方偉皓


司法院資訊處製作；財團法人民間司法改革基金會備份。
